# 公司持有新三板公司10%股权，不具有重大影响，请问如何核算。

提问人：haifanz 时间：2015-11-09 16:34:48
如题，
A公司持有新三板上市B公司10%股权，不具有重大影响，目前该投资在可供出售金融资产核算。但在资产负债表日，该股票没有任何成交及报价，请问该如何核算该股权？ 另B公司最近做了定向增发，A公司缺席定向增发，需要做处理吗？
目前： 1 、由于活跃市场无报价，A公司目前还按成本法计价该股权。 2 、缺席定向增发，A公司未做任何处理。

回答人：chenyiwei
对于无法可靠取得公允价值信息的可供出售权益工具投资，按成本进行后续计量是准则允许的。但根据《企业会计准则第 22 号——金融工具确认和计量》第三十六条规定：“对按照本准则规定应当以公允价值计量，但以前公允价值不能可靠计量的金融资产或金融负债，企业应当在其公允价值能够可靠计量时改按公允价值计量，相关账面价值与公允价值之间的差额按照本准则第三十八条的规定处理”。 因此，对于此次定增价格，公司应当对其进行分析评价（如考虑与近期成交价格是否存在重大差异、定增的股份数量是否足够大、因而具有代表性；被投资公司及其大股东是否向认购该次定向增发股份的投资者提供了某些对赌承诺等），考虑能否认定其发行价为公允价值。如果是，则可以将其计量金额调整为按本次增发价格计算的金额，调整金额计入本期其他综合收益，并且该公允价值在下一次重新计量日之前将构成新的成本基础。

提问人：haifanz 时间：2015-11-10 15:58:11
非常感谢版主！每次疑难业务总能抽丝剥茧，找到解决之道，给人拨开云雾见日出的感觉。 简而言之，在未能取得市场活跃价格之前，用成本计价没有问题。 本次定向增发如果是公允的话，可视增发价格为市场公允价。调整可供出售金融资产成本。这么理解对吗？

回答人：chenyiwei
基本可以这样理解。不过本次如果按增发价调整可供出售金融资产的计量金额的，则调整金额应计入“可供出售金融资产——公允价值变动”并对应调整其他综合收益，不是作为对“可供出售金融资产——成本”的调整。